th: อุปกรณ์กีฬา > สันทนาการกลางแจ้ง > ปีนเขา > อุปกรณ์มัดเชือก: อุปกรณ์แบบเลข 8; แป้นจานจักรเย็บ; อุปกรณ์บีเลย์แบบท่อ
sl-SI: Športna oprema > Rekreacija na prostem > Plezanje > Plezalne varovalke: Trakovi za dvigovanje; Vrvne zavore; Cevaste plezalne varovalke
sv: Sportartiklar > Utomhusaktiviteter > Klättring > Firningsutrustning: Firningsåtta-enheter; Sticht plates; Rörformade firningsanordningar
nb: Sportsutstyr > Friluftsliv > Klatring > Belayenheter: Figur 8-enheter; Sticht-plater; Rørformede sikringsenheter
zh-CN: 体育用品 > 户外休闲 > 攀岩用品 > 保护栓装置: 8 字装置; 盘状保护器; 管状保护装置
da: Sportsartikler > Friluftsliv > Klatring > Ringbolte: 8-tals-enheder; Sticht-plader; Rørformede sikkerhedsanordninger
it: Articoli sportivi > Ricreazione outdoor > Arrampicata > Dispositivi per assicurazione: Dispositivi 8 Dispositivi; Piatti di cucitura; Dispositivi per assicurazione tubolari
ro-RO: Articole sportive > Recreere în aer liber > Alpinism > Dispozitive de asigurare: Dispozitive în formă de 8; Plăci Sticht; Dispozitive tubulare de asigurare
fi: Urheilutarvikkeet > Ulkoharrasteet > Kiipeily > Varmistuslaitteet: Laskeutumiskahdeksikot; Sticht-levyt; Putkimaiset köysijarrut
vi: Dụng cụ thể thao > Giải trí ngoài trời > Leo núi > Thiết bị hãm: Thiết bị hình 8; Tấm đĩa; Thiết bị hãm hình ống
hr-HR: Sportska oprema > Rekreacija na otvorenom > Penjanje > Sprave za osiguravanje: Osmice; Kolotur; Cjevaste sprave za osiguravanje
el: Αθλητικά είδη > Υπαίθριες δραστηριότητες αναψυχής > Αναρρίχηση > Συσκευές ασφάλισης: Συσκευές Figure 8; Πλάκες Sticht; Κυλινδρικές συσκευές ασφάλισης
zh-TW: 體育用品 > 室外休閒 > 攀爬運動 > 確保裝置: 8 字環; 機械繩索制動器; 管式確保器
ko: 스포츠용품 > 야외 레크레이션 > 등반 > 확보기구: 8자 확보기구; 스티치 플레이트; 튜브형 확보기구
es: Equipamiento deportivo > Actividades al aire libre > Escalada > Aseguradores: Figura 8 Dispositivos; Placas Sticht; Dispositivos de aseguramiento tubulares
nl: Sportartikelen > Buitenrecreatie > Klimmen > Zekeringshaken: Figuur 8-haken; Stichtplaten; Buisvormige zekeringshaken
cs: Sportovní potřeby > Outdoorové aktivity > Lezectví > Slaňovací pomůcky: Zařízení Figure 8; Brzdné destičky („stichtovky“); Multifunkční kyblíky (jistítka)
de: Sportartikel > Outdoor-Aktivitäten > Klettern > Sicherungsgeräte: Abseilachter-Geräte; Stichtplatten; Tuber-Sicherungsgeräte
pt-PT: Artigos de desporto > Atividades recreativas no exterior > Escalada > Asseguradores: Dispositivos de amarração em 8; Placas stitch; Travões de corda tubulares
pt-BR: Artigos esportivos > Atividades ao ar livre > Alpinismo > Dispositivos de amarração para alpinismo: Figura 8 Dispositivos; Freios Sticht; Dispositivos de amarração
ja: スポーツ用品 > 屋外レクリエーション > クライミング > 登山用確保器: エイト環; シュティヒト プレート; 管状ビレイデバイス
pl: Sprzęt sportowy > Rekreacja na świeżym powietrzu > Wspinaczka > Przyrządy asekuracyjne: Urządzenia do ósemek wspinaczkowych; Płytki ściegowe; Urządzenia asekuracyjne
lt-LT: Sporto prekės > Poilsis lauke > Laipiojimas > Saugojimo įrenginiai: Aštuoniukės; Sticht plokštės; Vamzdiniai saugojimo įrenginiai
sk-SK: Športový tovar > Exteriérové rekreakčné športy > Horolezectvo > Istiace zariadenia: Zlaňovacie osmy; Istiace pomôcky s brzdou; Duté istiace pomôcky
fr: Équipements sportifs > Loisirs de plein air > Escalade > Assureurs: Descendeurs en 8; Plaques Sticht; Assureurs tubulaires
bg-BG: Спортни стоки > Спортни занимания на открито > Катерене > Осигурителни устройства: Осмици; Щихт пластини; Тръбовидни пластини
ru: Спортивные товары > Активный отдых на открытом воздухе > Скалолазание > Страховочно-спусковые устройства: Восьмерки; Шайбы Штихта; Корзинки
hu: Sportszerek > Szabadtéri kikapcsolódás > Mászás > Mászásbiztosító eszközök: Figure 8-eszközök; Sticht-lemezek; Cső alakú mászásbiztosító eszközök
en: Sporting Goods > Outdoor Recreation > Climbing > Belay Devices: Figure 8 Devices; Sticht Plates; Tubular Belay Devices
tr: Spor Malzemeleri > Açık Hava Etkinlikleri > Tırmanış > Halat Bağlama Aygıtları: Şekil 8 Cihazlar; Dikiş Plakaları; Borulu Emniyet Cihazları